【裁判字號】    99,交聲,1171
【裁判日期】    990322
【裁判案由】    聲明異議
【裁判全文】
臺灣臺中地方法院交通事件裁定       99年度交聲字第1171號
原處分機關  交通部公路總局臺中區監理所臺中市監理站
異  議  人
即受處分人  甲○○
上列受處分人因違反道路交通管理處罰條例案件，對於交通部公
路總局臺中區監理所臺中市監理站民國九十五年一月二十六日所
為之處分（裁監稽違字第裁六一－ＧＣ0000000號），聲
明異議，本院裁定如下：
    主  文
異議駁回。
    理  由
一、原處分機關略以：異議人即受處分人（下稱受處分人）甲○
    ○於民國九十四年十一月十二日十七時二十五分許車牌號碼
    Ｈ六－九八八六號自用小客車，於，在臺中市○○○街與漢
    城四街口，因「無照駕駛（禁駛）」之違規，經臺中市警察
    局第六分局依道路交通管理處罰條例第二十一條第一項第一
    款之規定當場舉發，並經原處分機關於九十五年一月二十六
    日以裁監稽違字第裁六一－ＧＣ0000000號裁決書裁
    處受處分人罰鍰新臺幣（下同）九千六百元，逾期不繳納罰
    鍰即依裁決書主文採加倍罰鍰處罰。茲原處分機關開立該裁
    決書日期為九十五年一月二十六日，送達日期為九十五年二
    月六日，受處分人聲明異議日期為九十九年三月十日，爰依
    法移送法院卓裁等語。
二、受處分人聲明異議意旨略以：伊於九十六年十二月十七日至
    臺中市監理站報考機車駕照，並考領駕照，依當時規定，應
    先行繳清違規罰鍰，監理站人員疏忽看錯沒有通知伊繳納罰
    鍰，至今要伊繳一萬九千二百元，伊認為不應該加倍罰鍰，
    而係照當時應繳罰鍰九千六百元處罰。又於九十五年二月六
    日郵差並無通知伊或家人領取裁監稽違字第裁六一－ＧＣ0
    000000號裁決書，請詳查郵差送信情形云云。
三、按受處分人，不服道路交通管理處罰條例第八條主管機關所
    為之處罰，得於接到裁決書之翌日起二十日內，向管轄地方
    法院聲明異議，道路交通管理處罰條例第八十七條第一項定
    有明文。復按處理違反道路交通管理事件，有關文書送達之
    程序，準用行政程序法送達之規定。違反道路交通管理事件
    統一裁罰標準及處理細則第五條定有明文。而行政程序法中
    對於文書送達，於應受送達人之住居所、事務所或營業所為
    之。但在行政機關辦公處所或他處會晤應受送達人時，得於
    會晤處所為之；於應送達處所不獲會晤應受送達人時，得將
    文書付與有辨別事理能力之同居人、受僱人或應送達處所之
    接收郵件人員；又送達不能依前二條規定為之者，得將文書
    寄存送達地之地方自治或警察機關，並作送達通知書兩份，
    一份黏貼於應受送達人住居所、事務所、營業所或其就業處
    所門首，另一份交由鄰居轉交或置於該送達處所信箱或其他
    適當位置，以為送達。前項情形，由郵政機關為送達者，得
    將文書寄存於送達地之郵政機關。寄存機關自收受寄存文書
    之日起，應保存三個月，行政程序法第七十二條第一項、第
    七十三條第一項、第七十四條分別定有明文。行政文書依行
    政程序法第七十四條第一項規定為寄存送達者，如確已完成
    文書寄存於地方自治、警察機關或郵政機構，並製作送達通
    知單二份，一份黏貼於送達處所之門首，另一份交由鄰居轉
    交或置於送達處所信箱或其他適當位置時，無論應受送達人
    實際上何時受領文書，均以寄存之日期視為收受送達之日期
    ，而發生送達之效力（最高行政法院九十五年度裁字第六三
    四號裁定要旨及法務部九十三年四月十三日法律字第○九三
    ○○一四六二八號函可資參照）。
四、經查，本件裁監稽違字第裁六一－ＧＣ0000000號裁
    決書業以掛號郵寄受處分人當時戶籍地址「臺中市西屯區福
    上巷七十八號」，因未獲會晤應受送達人，亦無受領文書之
    同居人、受僱人或接收郵件人員，而將該裁決書於九十五年
    二月六日辦理寄存送達於臺中逢甲郵局，並作送達通知書二
    份，一份黏貼於上址門首，另一份置於該址信箱或其他適當
    位置，以為送達等情，有受處分人個人基本資料查詢結果、
    上開裁決書及送達證書各一份附卷可憑，復為受處分人所不
    爭執，自已生合法送達之效力。本件處分人於上開裁決書送
    達後，遲至九十九年三月十日始具狀提出於原處分機關聲明
    異議，此有聲明異議狀上交通部公路總局臺中區監理所總收
    文章可佐，受處分人就上開裁決書之聲明異議顯已逾法定期
    限。揆諸前揭法條之說明，其聲明異議即屬不合法律上之程
    式，且無從補正，應予駁回。。
據上論斷，應依道路交通管理處罰條例第八十七條第二項、道路
交通案件處理辦法第十八條前段，裁定如主文。
中    華    民    國    99    年    3    月     22    日
                  交通法庭    法  官  林學晴
如不服本裁定應於送達後五日內向本院提出抗告狀。
以上正本證明與原本無異。
                              書記官  簡雅文
中    華    民    國    99    年    3    月     22    日

司法院資訊處製作；財團法人民間司法改革基金會備份。
